臺灣臺中地方法院刑事判決
110年度易字第2374號
公  訴  人  臺灣臺中地方檢察署檢察官
被      告  李俊興



上列被告因妨害自由案件，經檢察官提起公訴（110年度偵字第3
4181號），本院判決如下：
    主    文
李俊興犯恐嚇危害安全罪，處拘役參拾日，如易科罰金，以新臺
幣壹仟元折算壹日。緩刑貳年。
    犯罪事實
一、李俊興於民國110年8月24日22時30分許，在臺中市○○區○○路
    0號之友達光電一期第一廠區，與其同事黃仕學因故發生爭
    執。李俊興心生不滿，基於恐嚇危害安全之犯意，於110年8
    月25日0時51分許及8月26日0時33分，在網路通訊軟體LINE
    「友達代班交流群」群組，傳送標記黃仕學之截圖1張、蘋
    果新聞網連結1則（標題「曾預告『要殺人』！台中物業男暗
    夜殺死同事  揮舞刀棍對峙警察」，內容略為110年7月14日
    某名從事物流業男子殺死同事後與警方對峙之報導）及名片
    1張，並留言「明天來我公司找我，我兄弟找你喝茶」、「
    我朋友剛殺死一個」、「我等你」、「還是我過去等你」及
    「要在臺中市○○區○○巷00○00號找你」，揚言可找朋友加害
    黃仕學之生命，以此加害生命之事恐嚇黃仕學，使黃仕學心
    生畏懼，致生危害於安全。
二、案經黃仕學告訴及臺中市政府警察局第六分局報告臺灣臺中
    地方檢察署檢察官偵查起訴。
    理    由
一、程序及證據能力部分：
  ㈠按法院認為應科拘役、罰金或應諭知免刑或無罪之案件，被
    告經合法傳喚無正當理由不到庭者，得不待其陳述逕行判決
    。刑事訴訟法第306條定有明文。查，本院傳喚被告李俊興
    於110年12月29日行審理程序，該傳票同年月8日寄存送達於
    被告住所，而被告未於審理期日到場，亦未陳明有何不能到
    場之正當理由，此有本院送達證書、刑事案件報到單在卷可
    憑，爰依上揭規定，不待被告陳述，逕行判決。
  ㈡本判決下述所引用被告以外之人於審判外之供述證據，檢察
    官迄本院言詞辯論終結前，就該等證據之證據能力未聲明異
    議，而被告則於本院審判期日無正當理由不到庭，顯放棄聲
    明異議之權，本院審酌上開供述證據資料製作時之情況，並
    無不當取供或證明力明顯過低之瑕疵，認以之作為證據應屬
    適當，依刑事訴訟法第159條之5規定，認均具有證據能力。
    而本案所引用之其餘非供述證據，並無證據證明係實施刑事
    訴訟程序之公務員違背法定程序所取得，依刑事訴訟法第15
    8條之4反面解釋，應認均具有證據能力，併此敘明。
二、認定犯罪事實所憑之證據及理由：
    被告未於審理期日到場，於警詢中固坦承於上揭時間，以LI
    NE在上開群組內傳送上開訊息，惟矢口否認有何恐嚇危害安
    全犯行，辯稱：我只是想找朋友和告訴人黃仕學和解，不是
    故意的云云。然查：
  ㈠被告於上揭時間，以LINE在上開群組內傳送上開訊息等情，
    業據被告於警詢中坦承不諱，核與證人即告訴人於警詢中之
    證述相符，並有該訊息擷圖及蘋果新聞網報導擷圖在卷可佐
    ，此部分之事實足堪認定。
  ㈡次查，自被告所傳送之上開訊息觀之，被告先傳送標記告訴
    人之擷圖，再稱：「明天來我公司找我，我兄弟找你喝茶」
    、「我朋友剛殺死一個，我等你，還是我過去找你」等語，
    及傳送一名片之照片及蘋果新聞網新聞連結，其新聞連結內
    容略為110年7月14日某名從事物流業男子因故與同事發生爭
    執，持刀殺死同事後與警方對峙之報導，可見被告所傳送之
    訊息內容，均係在指將殺害告訴人，顯係以加害生命之惡害
    告知恐嚇告訴人，當有恐嚇之犯意無訛，被告上揭所辯，顯
    係事後卸責之詞，並不足採。綜上所述，本案事證明確，應
    依法論科。
三、論罪科刑：
  ㈠核被告所為，係犯刑法第305條之恐嚇危害安全罪。
  ㈡被告於密切接近之時間，接續傳送上開恐嚇告訴人之訊息，
    各次行為之獨立性薄弱，難以強行分離，應論以接續犯之一
    罪。
  ㈢爰以行為人之責任為基礎，審酌被告不循正當管道解決糾紛
    ，竟傳送上開加害告訴人生命之訊息恐嚇告訴人之犯罪手段
    、所生危害，及被告已與告訴人達成和解之犯後態度，此有
    和解書1紙在卷可憑，暨被告先前未有其他犯罪紀錄之素行
    ，此有臺灣高等法院被告前案紀錄表在卷可查，兼衡其智識
    程度、生活狀況等一切情狀，量處如主文所示之刑，並諭知
    易科罰金之折算標準。
  ㈣被告先前未有其他犯罪紀錄，且已與告訴人達成和解，均業
    如前述，足認被告犯後已彌補其行為所造成之危害，本案刑
    之宣告應以暫不執行為適當，爰依刑法第74條第1項第1款規
    定，宣告緩刑2年。
據上論斷，應依刑事訴訟法第299條第1項前段、第306條，刑法
第305條、第41條第1項前段、第74條第1項第1款，刑法施行法第
1條之1第1項，判決如主文。
本案經檢察官洪瑞君提起公訴，檢察官李濂到庭執行職務。
中　　華　　民　　國　　111 　年　　1 　　月　　12　　日
                  刑事第六庭    法  官  陳昱翔
以上正本證明與原本無異。
如不服本判決應於收受判決後20日內向本院提出上訴書狀，並應
敘述具體理由；其未敘述上訴理由者，應於上訴期間屆滿後20日
內向本院補提理由書（均須按他造當事人之人數附繕本）「切勿
逕送上級法院」。
告訴人或被害人如不服判決，應備理由具狀向檢察官請求上訴，
上訴期間之計算，以檢察官收受判決正本之日起算。 
                                書記官  陳筱惠
中　　華　　民　　國　　111 　年　　1 　　月　　12　　日
附錄論罪科刑法條
刑法第305條
以加害生命、身體、自由、名譽、財產之事恐嚇他人，致生危害
於安全者，處2年以下有期徒刑、拘役或9千元以下罰金。